【裁判字號】    99,交聲,237
【裁判日期】    990531
【裁判案由】    聲明異議
【裁判全文】
臺灣嘉義地方法院交通事件裁定         99年度交聲字第237號
原處分機關  交通部公路總局嘉義區監理所嘉義市監理站
異  議  人
即受處分人  甲○○
上列異議人即受處分人因違反道路交通管理處罰條例案件，對於
交通部公路總局嘉義區監理所嘉義市監理站於民國99年5月5日所
為之處分（嘉監義裁字第裁76-Z00000000號），聲明異議，本院
裁定如下：
    主  文
異議駁回。
    理  由
一、原處分意旨略以：異議人即受處分人於民國99年5月5日7時
    29分許，駕駛車牌號碼973-HB號營業連結砂石車行經國道一
    號北向251公里處，因汽車駕駛人酒精濃度超過規定標準（
    經測試酒測值為0.28毫克）之違規，經警當場舉發，爰依違
    反道路交通管理處罰條例第35條第1項第1款規定，裁處受處
    分人罰鍰22,500元，並吊扣駕駛執照12個月，並依同條例第
    24條第1項第2款規定施以道路交通安全講習等語。
二、聲明異議意旨略以：異議人當天開砂石車，網子沒有拉好，
    而我前一天有喝了一點酒，是因為我退酒比較慢，所以酒精
    濃度超過0.03，然我請求警察給我喝一點水，也不要，但我
    覺得因為我早上5點30分起來開始開車，不可能會喝酒，只
    因為身體比較不合適喝酒。我現在比較不滿的是，罰鍰
    22,500元不重要，但是我們一家大小都是靠我開車賺錢養活
    ，扣我一年駕照，我們全家的生活沒有辦法過下去了，請求
    不要扣我駕照，給我一次機會，為此狀請撤銷原處分。
三、按汽車駕駛人，駕駛汽車經測試檢定酒精濃度超過規定標準
    者，處新台幣（下同）15,000元以上60,000元以下罰鍰，並
    當場移置保管該汽車及吊扣其駕駛執照1年，道路交通管理
    處罰條例第35條第1項第1款定有明文。又汽車駕駛人，有道
    路交通管理處罰條例第35條第1項規定之情形者，應接受道
    路交通安全講習，同條例第24條第1項第2款亦有明定。而汽
    車駕駛人飲用酒類或其他類似物後，吐氣所含酒精濃度超過
    每公升0.25毫克或血液中酒精濃度超過百分之0.05以上者，
    不得駕車，道路交通安全規則第114條第2款亦有明文。
四、經查：異議人上開時間駕駕駛車牌號碼973-HB號營業連結砂
    石車行經國道一號北向251公里處，為警攔停實施酒測，測
    得其呼氣所含酒精濃度超過規定標準（酒測值0.28毫克），
    而為執勤員警製單舉發之事實，為異議人所不爭執，並有酒
    精濃度測試單（見聲明異議卷宗第1頁）附卷可稽，上情堪
    以認定。又依內政部警政署頒訂之「取締酒後駕車程序」規
    定，員警於執行酒精濃度測試時，於測量前應先確定受測者
    已飲酒結束15分鐘以上「或」提供礦泉水予受測者漱口，其
    目的係為避免飲酒後15分鐘內即實施酒測，避免口腔殘存酒
    精，影響酒測之準確度，本件異議人既已自承飲酒超過15分
    鐘以上，員警即無須再提供礦泉水予受處分人漱口，是本件
    舉發程序並無瑕疵。異議人所辯前開情詞，顯係事後卸責之
    詞，委不足採。
五、綜上所述，異議人確有在上開時地，酒精濃度超過規定標準
    而駕車之違規行為。從而原處分機關依道路交通管理處罰條
    例第35條第1項第1款、第24條第1項第2款規定裁處受處分人
    罰鍰22,500元，吊扣駕駛執照12個月，並施以交通安全講習
    ，核無違誤，本件異議為無理由，應予駁回。
據上論斷，依道路交通案件處理辦法第19條，裁定如主文。
中    華    民    國    99    年    5     月    31    日
                  交通法庭    法  官  劉瓊雯
上列正本證明與原本無異。
如不服本裁定，應於裁定送達後5日內向本院提出抗告狀（應附
繕本）。
中    華    民    國    99    年    5     月    31    日
                              書記官  劉美娟

司法院資訊處製作；財團法人民間司法改革基金會備份。
